臺灣新北地方法院刑事判決
111年度易字第771號
公  訴  人  臺灣新北地方檢察署檢察官
被      告  陳麗秋


                    （另案於法務部○○○○○○○○○○○○○執行中）
上列被告因竊盜等案件，經檢察官提起公訴（111年度偵字第276
19號、第27620號、第27621號、第27622號、第27623號），被告
就被訴事實為有罪之陳述，經告知簡式審判程序之旨，並聽取當
事人之意見後，本院裁定行簡式審判程序，判決如下：
    主  文
陳麗秋犯如附表編號1至6所示之罪，各處如附表編號1至6「宣告
刑」欄所示之刑及沒收。上開拘役部分，應執行拘役陸拾日，如
易科罰金，以新臺幣壹仟元折算壹日。
    事  實
一、陳麗秋意圖為自己不法之所有，基於竊盜之犯意，分別為下
    列犯行：
　㈠於民國110年3月26日3時48分許，行經新北市○○區○○路000巷0
    號前，見王憶雯所有之車牌000-000輕型機車（已發還）停
    放該處，見四下無人之際，以徒手之方式將上記車輛牽離現
    場竊取得手。
　㈡於110年6月3日15時30分許，在新北市○○區○○街000號前，見
    紀素珍所有之車牌000-0000普通重型機車（已發還）停放該
    處無人看管，即以不詳方式竊取上開車輛得手。
　㈢於110年6月30日1時19分許，在位於新北市○○區○○街00號之板
    橋贊天宮，見吳順欽所管領之神像1座（已發還）無人看管
    ，即以徒手方式竊取得手。
　㈣於110年7月16日13時53分許，在呂振輝位於新北市板橋區住
    處前(地址詳卷，侵入住宅部分未據告訴)，見該處鐵門未關
    ，竟侵入該住宅而徒手竊取呂振輝放置在鐵門內車庫之Step
    Dragon SS24腳踏車1台、鑰匙1串(含鐵門遙控器1個、機車
    鑰匙1支）。
　㈤於110年7月16日14時6分許，在新北市○○區○○路0段000號前，
    見張斐漢所有車牌000-000號普通重型機車之電門上鑰匙1串
    未拔取(含機車鑰匙2支、住宅鑰匙2支、藍色遙控器1個、磁
    扣2個)，即徒手取走該鑰匙串而竊取之。
二、陳麗秋於110年8月10日18時許，在新北市○○區○○路0段00號
    地下室社區停車場，基於毀損之犯意，持滅火器朝停放在該
    處江榮輝所有之車牌000-0000號自用小客車敲擊，致該車之
    引擎蓋有掉漆、刮傷、凹陷等損壞，致令不堪使用，足以生
    損害於江榮輝。
三、案經王憶雯、張斐漢、江榮輝訴由新北市政府警察局板橋分
    局、中和分局報請臺灣新北地方檢察署檢察官偵查起訴。
    理  由
一、認定犯罪事實所憑之證據及理由：
　㈠訊據被告陳麗秋對上揭犯罪事實，於本院準備程序及審理時
    供承不諱（見易字卷第109、114、118頁），核與證人即告
    訴人王憶雯、被害人紀素珍、被害人吳順欽、被害人呂振輝
    、告訴人張斐漢、告訴人江榮輝於警詢時證述相符（見110
    年度偵字第32267號卷【下稱偵32267卷】第4至7頁，110年
    度偵字第40965號卷【下稱偵40965卷】第6、7頁，110年度
    偵字第38857號卷【下稱偵38857卷】第6、7頁，110年度偵
    字第38865號卷【下稱偵38865卷】第9至12頁，110年度偵字
    第37215號卷【下稱偵37215卷】第6、7頁），並有事實欄一
    ㈠所示犯行之新北市政府警察局鑑驗書、刑案現場勘察紀錄
    表暨證物清單、失車-案件基本資料詳細畫面報表、監視器
    畫面（見偵32267卷第12至15、18、21至23頁），事實欄一㈡
    所示犯行之監視器畫面（見偵40965卷第8、9頁），事實欄
    一㈢所示犯行之新北市政府警察局板橋分局扣押筆錄暨扣押
    物品目錄表、監視器畫面（見偵38857卷第9至11、14頁），
    事實欄一㈣㈤所示犯行之監視器畫面及現場照片（見偵38865
    卷第13至17頁），事實欄二所示犯行之監視器畫面（見偵37
    215卷第16至18頁）等在卷可稽，足認被告上開任意性自白
    與事實相符，可以採信。
　㈡至起訴書就事實欄一㈤所載犯行，雖記載被告所竊取之物為車
    牌000-000號普通重型機車，然告訴人張斐漢於警詢時明確
    證稱：「我機車鑰匙被偷了」、「要騎車時發現我的機車鑰
    匙不見」、「（鑰匙）插在普重機（車號000-000）的鑰匙
    孔上」、「（問：遭竊什麼物品？）我的鑰匙1串（2把摩托
    車鑰匙、住宅鑰匙2把、藍色遙控器1個、磁扣2個）」（見
    偵38865卷第11、12頁），可見被告竊取之物為上開插在車
    牌000-000號普通重型機車電門上之鑰匙1串，並非機車，是
    起訴書記載被告所竊取之物為機車云云，顯屬誤載，併此敘
    明。
　㈢綜上，本案事證明確，被告犯行洵堪認定，應依法論科。
二、論罪科刑：
  ㈠核被告就事實欄一㈠至㈢、㈤所為，係犯刑法第320條第1項之竊
    盜罪；就事實欄一㈣所為，係犯同法第321條第1項第1款之侵
    入住宅竊盜罪；就事實欄二所為，係犯同法第354條之犯毀
    損他人物品罪。被告上開6次犯行，犯意各別，行為互殊，
    應予分論併罰。
  ㈡按犯罪之情狀顯可憫恕，認科以最低度刑仍嫌過重者，得酌
    量減輕其刑，刑法第59條定有明文。考其立法理由：科刑時
    原即應依第57條規定審酌一切情狀，尤應注意該條各款所列
    事項，以為量刑標準，本條所謂「犯罪之情狀可憫恕」，自
    係指裁判者審酌第57條各款所列事項以及其他一切與犯罪有
    關之情狀之結果，認其犯罪足堪憫恕者而言，即必於審酌一
    切之犯罪情狀，在客觀上顯然足以引起一般同情，認為縱予
    宣告法定最低刑度猶嫌過重者，始有其適用。就事實欄一㈣
    部分，被告所為侵入住宅竊盜犯行固值非難，惟其犯後坦承
    犯行，且所侵入地點為告訴人呂振輝住所鐵捲門內至客廳大
    門前之車庫位置，對住居安寧之影響程度並非甚高，所竊取
    之財物價值亦非甚鉅，參以被告罹患有情感思覺失調症（見
    易字卷第87頁），日常生活確有較一般人困難之處，酌以本
    案所犯之刑法第321條第1項第1款之侵入住宅竊盜罪，法定
    本刑為6月以上、5年以下有期徒刑，以被告犯罪情節與該罪
    名之法定刑相較，縱對其處以最低刑度即有期徒刑6月，實
    屬情輕法重，難謂符合罪刑相當性及比例原則，是被告此部
    分犯罪情狀，在客觀上足以使人感覺過苛而引起一般之同情
    ，尚非無可憫恕，爰依刑法第59條規定酌量減輕其刑。
  ㈢爰審酌被告以事實欄所示方式竊取或毀損他人財物，欠缺尊
    重他人財產權之觀念，實屬不該。惟念及被告雖未賠償各告
    訴人、被害人所受損害，然犯後坦承犯行，犯後態度非劣，
    且被告罹患有情感思覺失調症，曾多次前往亞東醫院身心科
    、台北慈濟醫院身心科、衛生福利部嘉義醫院身心醫學科求
    診，其身心健康狀況欠佳，日常經濟生活確有其艱辛之處。
    兼衡被告高中畢業之智識程度，另案入監前擔任清潔工，與
    父母同住，無須撫養對象之家庭生活狀況，及各告訴人、被
    害人所受財產損害程度等一切情狀，分別量處如主文及附表
    「宣告刑」欄所示之刑及諭知如易科罰金之折算標準，並就
    拘役部分定其應執行刑並諭知如易科罰金之折算標準，以資
    處罰。
三、沒收：
    按犯罪所得，屬於犯罪行為人者，沒收之；於全部或一部不
    能沒收或不宜執行沒收時，追徵其價額，刑法第38條之1第1
    項前段、第3項分別定有明文。經查，就事實欄一㈣部分，被
    告竊得StepDragon SS24腳踏車1台、鑰匙1串(含鐵門遙控器
    1個、機車鑰匙1支），就事實欄一㈤部分，被告竊得鑰匙1串
    (含機車鑰匙2支、住宅鑰匙2支、藍色遙控器1個、磁扣2個)
    ，均為被告之犯罪所得，雖未扣案，仍應依上開規定於該主
    文項下宣告沒收，於全部或一部不能沒收或不宜執行沒收時
    ，追徵其價額。至於被告就事實欄一㈠至㈢所竊得之物，均已
    發還各告訴人、被害人，有贓物認領保管單3份存卷可查（
    見偵32267卷第19頁、偵40965卷第16頁、偵38857卷第13頁
    ），自無須宣告沒收，併此敘明。
據上論斷，應依刑事訴訟法第273條之1第1項、第299條第1項前
段，刑法第320條第1項、第321條第1項第1款、第59條、第41條
第1項前段、第51條第6款、第38條之1第1項前段、第3項，刑法
施行法第1條之1第1項，判決如主文。
本案經檢察官陳旭華偵查起訴，由檢察官張勝傑到庭執行職務。
中    華    民    國   111    年    11    月    14    日
                  刑事第十五庭  法  官  游涵歆
以上正本證明與原本無異。
如不服本判決，應於判決送達後20日內敘明上訴理由，向本院提
出上訴狀（應附繕本），上訴於臺灣高等法院。其未敘述上訴理
由者，應於上訴期間屆滿後20日內向本院補提理由書「切勿逕送
上級法院」。
                                書記官  李宥寬
中    華    民    國   111    年    11    月    14    日
附錄本案論罪科刑法條全文：
刑法第320條：
意圖為自己或第三人不法之所有，而竊取他人之動產者，為竊盜
罪，處5年以下有期徒刑、拘役或50萬元以下罰金。
意圖為自己或第三人不法之利益，而竊佔他人之不動產者，依前
項之規定處斷。
前2項之未遂犯罰之。
刑法第321條：
犯前條第1項、第2項之罪而有下列情形之一者，處6月以上5年以
下有期徒刑，得併科50萬元以下罰金：
一、侵入住宅或有人居住之建築物、船艦或隱匿其內而犯之。
二、毀越門窗、牆垣或其他安全設備而犯之。
三、攜帶兇器而犯之。
四、結夥三人以上而犯之。
五、乘火災、水災或其他災害之際而犯之。
六、在車站、港埠、航空站或其他供水、陸、空公眾運輸之舟、
    車、航空機內而犯之。前項之未遂犯罰之。
附表：
編號 犯罪事實 宣告刑 1 事實欄一㈠ 陳麗秋犯竊盜罪，處拘役貳拾日，如易科罰金，以新臺幣壹仟元折算壹日。 2 事實欄一㈡ 陳麗秋犯竊盜罪，處拘役貳拾日，如易科罰金，以新臺幣壹仟元折算壹日。 3 事實欄一㈢ 陳麗秋犯竊盜罪，處拘役拾伍日，如易科罰金，以新臺幣壹仟元折算壹日。 4 事實欄一㈣ 陳麗秋犯侵入住宅竊盜罪，處有期徒刑參月，如易科罰金，以新臺幣壹仟元折算壹日。未扣案之StepDragon SS24腳踏車壹台、鑰匙壹串(含鐵門遙控器壹個、機車鑰匙壹支）均沒收，於全部或一部不能沒收或不宜執行沒收時，追徵其價額。 5 事實欄一㈤ 陳麗秋犯竊盜罪，處拘役拾日，如易科罰金，以新臺幣壹仟元折算壹日。未扣案之鑰匙壹串(含機車鑰匙貳支、住宅鑰匙貳支、藍色遙控器壹個、磁扣貳個)均沒收，於全部或一部不能沒收或不宜執行沒收時，追徵其價額。 6 事實欄二 陳麗秋犯毀損他人物品罪，處拘役拾日，如易科罰金，以新臺幣壹仟元折算壹日。